【裁判字號】    97,軍上,44
【裁判日期】    971211
【裁判案由】    過失致死
【裁判全文】
臺灣高等法院刑事判決                  97年度軍上字第44號
上  訴  人  國防部高等軍事法院檢察署軍事檢察官
被      告  甲○○
上列上訴人因過失致死案件，不服國防部高等軍事法院九十七年
度上訴字第四一號，中華民國九十七年十月十五日第一審判決（
起訴案號：國防部北部地方軍事法院檢察署九十六年偵字第一七
五號；第一審案號：國防部北部地方軍事法院九十六年訴字第一
九四號判決），提起上訴，本院判決如下：
    主  文
上訴駁回。
    理  由
一、按軍事審判法第一百八十一條第五項規定，當事人不服高等
    軍事法院宣告有期徒刑之上訴判決者，得以判決違背法令為
    理由，向高等法院提起上訴。是不服高等軍事法院有期徒刑
    判決而向高等法院提出上訴者，非以原判決違背法令為理由
    者不得為之，此為其上訴之法定要件。若上訴理由書狀並未
    依據卷內訴訟資料，具體指摘原判決不適用法則或如何適用
    不當，應認為其上訴為違背法律上之程式，予以駁回，此觀
    諸軍事審判法第一百七十九條、刑事訴訟法第三百九十五條
    前段之規定至明。
二、本件軍事檢察官上訴意旨略為：台灣省竹苗區車輛行車事故
    鑑定意見書記載：「被告酒後（經抽血檢驗其血液酒精濃度
    含量為每公合三十四點五三毫克，換算呼氣酒精濃度為每公
    升０．一五毫克）駕駛自小客車超速行駛且未注意車前狀況
    與馮新祐駕駛重機車左迴轉時未讓對向直行車見行同為肇事
    原因」，原審上訴理由既援引該鑑定意見，則被告酒後駕車
    之事實，原判決未予記載，即有所載事實與理由矛盾之違法
    。且被告是否已構成陸海空軍刑法第五十四條第二項之服用
    酒類不能安全駕駛而駕駛，因而致人於死罪，原判決未予說
    明，亦有判決理由不備之違法云云。
三、惟按：(一)事實之認定及證據之取捨，乃屬事實審法院之職權
    ，被告、證人所為供述及合法調查所得證據，何者為可採，
    事實審法院本得參酌其他相關證據為自由之判斷，苟無違反
    經驗法則或論理法則，自難指為違法。原判決依憑被告甲○
    ○之自白、證人謝錦光之證詞、卷附道路交通事故調查表、
    現場照片、被害人馮新祐、楊文源之診斷證明書、臺灣新竹
    地方法院檢察署檢察官開立之相驗屍體證明書、台灣省竹苗
    區車輛行車事故鑑定意見書及台灣省車輛行車事故覆議鑑定
    委員會覆試意見書等證據，為綜合之判斷，認被告有過失致
    人於死之犯行，第一審認事用法並無違誤，量刑及緩刑之宣
    告亦屬允當，因而駁回軍事檢察官之上訴，已詳敘其調查證
    據之結果及認定犯罪事實之理由，且對上訴意旨所指被告並
    非自首、量刑太輕部分，亦詳加論述指駁。所為之論斷均有
    卷存證據資料可資覆按，要無採證認事違背經驗法則、論理
    法則、或適用法則不當、理由予盾，或其他違背法令之情形
    ，尚難任意指摘為違法。(二)刑事訴訟法第三百零八條規定，
    有罪之判決書應記載犯罪事實，所謂「犯罪事實」，係指該
    當於犯罪構成要件，而足資認定既判力範圍之具體社會事實
    而言。至於其他之事項，如非構成犯罪事實之要素，而與犯
    罪構成要件、刑罰加減免除，及特定犯罪事實之同一性等不
    生影響者，即非屬前揭法條所規定應記載之事實。本件原判
    決已就被告所犯過失致人於死之構成要件相關事實，明確認
    定，詳細記載，並於理由內說明其所依憑之證據及得心證之
    理由，經核尚無違誤。而被告經抽血檢驗其血液酒精濃度含
    量為每公合三十四點五三毫克，換算呼氣酒精濃度為每公升
    ０．一五毫克，此有當事人酒精測定紀錄表在卷可稽（見相
    驗卷第十九頁），尚未達實務上認定之「不能安全駕駛」所
    援引之酒測數值即呼氣酒精濃度每公升０．五五毫克之標準
    ，自難認被告已構成陸海空軍刑法第五十四條第二項之服用
    酒類不能安全駕駛而駕駛，因而致人於死罪。故而原判決事
    實並未認定被告係酒後駕車，理由內未說明被告不構成陸海
    空軍刑法第五十四條第二項之罪，尚無不合。且該酒測數值
    因與上開犯罪之判斷無關，不影響於判決之結果，原判決縱
    未於事實欄內加以記載，亦與判決違背法令之情形有別，自
    不容任意指摘，而執為適法之上訴理由。從而，本件上訴意
    旨並未依據卷內資料為原判決具體違法之指摘，徒憑己見，
    任意指摘原審判決有所載事實與理由矛盾及判決理由不備之
    違法，自與法律規定得為法律審上訴理由之違法情形，不相
    適合，其上訴違背法律上之程式，應予駁回。
據上論斷，應依軍事審判法第二百零六條第一項、刑事訴訟法第
三百九十五條前段，判決如主文。
中    華    民    國    97    年    12    月    11    日
                  刑事第十八庭審判長法  官  吳鴻章
                                    法  官  周政達
                                    法  官  徐昌錦
以上正本證明與原本無異。
不得上訴。
                                    書記官  王韻雅
中    華    民    國    97    年    12    月    11    日


司法院資訊處製作；財團法人民間司法改革基金會備份。
